【裁判字號】    90,簡上,106
【裁判日期】    900831
【裁判案由】    傷害
【裁判全文】
臺灣高雄地方法院刑事判決              九十年度簡上字第一六號
    上  訴 人  甲○○
    即被告
右列上訴人因傷害案件，不服本院高雄簡易庭九十年度雄簡字第三二六號中華民國九
十年五月七日第一審簡易判決（聲請簡易判決處刑案號：台灣高雄地方法院檢察署九
十年度偵字第四一二六號），提起上訴，本院判決如左：
    主  文
上訴駁回
    事  實
一、本件經本院審理結果，認第一審判決認事、用法及量刑均無不當，應予維持，並
    引用第一審判決書記載之事實、證據及理由如附件。
二、上訴人即被告於本院審理時否認傷害犯行，辯稱本案發生於八十八年十一月十六
    日，迄今已逾一年六月，超過法定之告訴期間六個月甚久，聲請傳訊證人乙○○
    查證等情。
三、經查：
    （一）本件傷害時間係八十八年十一月十六日，而被害人丙○○早於八十九年一
          月六日向台灣高雄地方法院檢察署檢察官提出告訴，有刑事告訴狀附於該
          署八十九年度偵字第一三二六號偵查卷內，被害人所提告訴尚未逾法定六
          個月期間，其告訴自屬合法，上訴人認告訴人丙○○之傷害告訴逾期，顯
          係誤解，不可採信。
    （二）右揭事實，業據告訴人丙○○於偵查及本院審理時指訴綦詳，上訴人於偵
          查中亦坦承有打告訴人，有抓告訴人之臉，但身體胸部沒有打等情，參酌
          上訴人所提之診斷證明書載明告訴人受有右臉頰、鼻子左側及右前胸抓傷
          之傷勢，確與上訴人所承認抓告訴人之臉，造成告訴人臉部抓傷之傷勢吻
          合，而證人乙○○於本院亦證稱上訴人與告訴人在吵架，我去勸開，她們
          二人揮來揮去，我有看到她們二人互相抓等情，與告訴人所稱當時兩人揮
          來揮去之情形相符，可見上訴人與告訴人當時爭吵嚴重，自易造成頭胸部
          之抓傷，上訴人所辯未抓傷告訴人胸部，與當時爭吵狀況不合，不足棌信
          。上訴人犯行，已堪認定。
四、核上訴人所為，係犯刑法第二百七十七條第一項之傷害罪。按刑法第四十一條易
    科罰金規定已於九十年一月十日修正公佈，於同年月十二日生效，上訴人行為後
    法律已變更，依刑法第二條第一項但書規定，應適用對上訴人最有利之法律裁判
    ，而修正後刑法第四十一條第一項規定，犯最重本刑三年以下有期徒刑之罪，得
    易科罰金者，增加但書不得易科要件，為舊法所無，而本件係犯刑法第二百七十
    七條第一項傷害罪，其最重本刑為三年以下有期徒刑，經比較新舊法，顯然新法
    增加不得易科但書對上訴人較為不利，本件自應適用有利上訴人之修正前刑法第
    四十一條。審酌被害人之傷勢並非嚴重，上訴人犯罪後並未坦承犯行等一切情狀
    ，因認原審適用刑法第二百七十七條第一項、（漏載刑法第二條第一項但書）、
    修正前刑法第四十一條、罰金罰鍰提高標準條例第一條前段、第二條，判處上訴
    人拘役五十日，如易科罰金，以三百元折算一日，認事、用法及量刑，均無不合
    ，被告上訴否認犯罪，指摘原判決不當，為無理由，應予駁回。
據上論斷，應依刑事訴訟法第四百五十五條之一第一項、第三項、第三百六十八條、
，判決如主文。
中    華    民    國      九十      年       八       月     三十一     日
                                  臺灣高雄地方法院刑事第三庭
                                      審判長法  官  宋明中
                                      陪  席法  官  柯彩燕
       受  命法  官  周志賢
右正本證明與原本無異。
不得上訴。
                                            書記官  簡鴻雅
中    華    民    國      九十      年       九       月       三       日
附錄本判決論罪之法條全文刑法第二百七十七條第一項傷害人之身體或健康者，處三
年以下有期徒刑、拘役或一千元以下罰金。


司法院資訊處製作；財團法人民間司法改革基金會備份。
